# 单方面增资形成的同一控制下企业合并

提问人：z239239 时间：2013-05-14 10:01:36
A、B公司同受自然人C控制，B公司注册资本 100 万元，C占100%，A向B增资 900 万元，增值后占90%。假设合并日无留存收益。合并时，A确认长期股权投资为900(合并日净资产（100+900） 90%) 万元，还是 90(100 90%)万元？

回答人：chenyiwei
A应按增资后在B的帐面净资产中所享有的权益份额作为长期股权投资成本。

提问人：lxch119 时间：2017-06-06 13:29:15
陈版主，本案中，A公司对B公司增资，实现同一控制下企业合并，假设B公司以前年度有经营损益。A公司编制合并报表，比较报表是不是也需要视同A公司以前年度持有90%股权这么处理？进行追溯调整？

回答人：chenyiwei
需要。

提问人：lxch119 时间：2017-06-07 14:42:03
陈版主，再问一下： 本案中，A公司对B公司增资控股90%（以前年度对B公司没有股权关系），实现同一控制下企业合并，假设B公司以前年度有经营损益。A公司如何编制比较报表？ A公司的合并比较报表里，B公司上年的权益，10%作为A公司合并报表的少数股东权益？还是说B公司的权益，全部都作为少数股权权益？（因为以前年度A对B公司没有股权关系）

回答人：chenyiwei
90 ％为归属母公司股东的权益和损益， 10 ％为少数股东权益和损益。

提问人：liuwei446 时间：2017-09-11 13:05:04
陈版：您好！ 想接着楼主的问题问个延伸的问题，A向B增资后，A与C签订股权转让协议，购买C持有的B公司剩余 10 ％股权，假设收购价 100 万。 问题： 1 、增资与购买10%股权是否可以认为是一揽子交易？如果不能认定，那什么情况下可以认定？ 2 、A公司购买10 ％股权的长期股权投资入账金额多少？购买价 100 万、A向B增资完成取得控制权日期的净资产 10% ，还是购买 10% 股权完成工商变更登记日的净资产10%？感谢！

回答人：chenyiwei
1 、需结合具体情况分析判断，依据有限信息无法得出是否为一揽子交易的结论。 2 、如果是一揽子交易，则整体构成企业合并，按净资产*100％为合并成本；反之为单独的购买少数股权交易，按实际交易价格为成本。